【裁判字號】    98,易,3348
【裁判日期】    981030
【裁判案由】    竊盜等
【裁判全文】
臺灣臺中地方法院刑事判決              98年度易字第3348號
公  訴  人  臺灣臺中地方法院檢察署檢察官
被      告  甲○○
上列被告因竊盜等案件，經檢察官提起公訴（98年度偵字第2083
3 、20834 號），被告自白犯罪，本院裁定依簡式審判程序審理
，判決如下：
    主  文
甲○○所犯如附表所示各罪，各處如附表所示之刑。應執行有期
徒刑貳年肆月，如易科罰金，以新臺幣壹仟元折算壹日；拘役壹
佰日，如易科罰金，以新臺幣壹仟元折算壹日；罰金新臺幣壹萬
元，如易服勞役，以新臺幣壹仟元折算壹日。
    事  實
一、甲○○前因搶奪、竊盜及偽造文書等案件，經法院分別判處
    有期徒刑2 年、8 月、3 月，嗣經裁定應執行有期徒刑2 年
    8 月確定，於民國95年5 月13日因假釋付保護管束期滿未經
    撤銷，視為執行完畢。仍不知悔改，意圖為自己不法之所有
    ，於下列時、地，為下列行為：
  (一)基於竊盜之犯意，於98年3 月底某日2 時許，在臺北市○○
    區○○街91號之1 「世國檳榔攤」，趁負責人丙○○已收攤
    疏於注意之際，徒手竊取丙○○所有置於檳榔攤內桌上之SA
    MSUNG 牌Z248型行動電話1 支（含門號0000000000號SIM 卡
    1 張）得手，旋將該手機內SIM 卡丟棄在不詳地點。嗣於同
    月24日某時，持該手機至臺中市○區○○路四段375 號1 樓
    之「芊岳通訊行」，售予不知情之蕭弘岳。
  (二)基於竊盜之犯意，於98年4 月中旬某日20時許，在臺中市○
    區○○街335 號「祥厚雞排店」，趁負責人乙○○疏於注意
    之際，徒手竊取乙○○所有置於店內桌上之MOTOROLA牌V3i
    型行動電話1 支（含門號0000000000號SIM 卡1 張）得手，
    旋將該手機內SIM 卡丟棄在不詳地點。嗣於同月28日某時，
    持該手機至彰化縣彰化市○○街92號之「寶諾通訊行」，售
    予不知情之林志郎。
  (三)基於竊盜之犯意，於98年4 月28日6 時11分許，在臺中市○
    區○○路四段373 號5 樓之19大門外，徒手竊取郭婉婷之弟
    所有，由郭婉婷保管之運動鞋1 雙得手。
  (四)基於侵占之犯意，於98年4 月29日7 時40分許，在臺中市○
    區○○路與中正路口某早餐店，向申○○借用SONY ERICSSO
    N 牌T700型行動電話1 支（含門號0000000000號SIM 卡1 張
    ）後，明知該手機已脫離申○○本人持有，竟將該手機攜離
    而侵占入己。嗣於同日某時，持該手機至臺中市○區○○路
    一段4 之24號之「全通訊行」，售予不知情之王森俊。
  (五)基於竊盜之犯意，於98年4 月30日3 時2 分許，在臺中市○○區○○路三段141 號之統一便利商店，趁店員己○○進入
    倉庫搬運物品疏於注意之際，徒手竊取該店所有置於櫃檯收
    銀機下之現金新臺幣（下同）1 萬元得手。嗣甲○○於上開
    犯行遭警發覺前，向警方自首而接受裁判。
  (六)基於竊盜之犯意，於98年4 月底某日12時許，在彰化縣員林
    鎮○○路○段76之3 號「珍品水餃專賣店」，趁店長癸○○
    疏於注意之際，徒手竊取癸○○所有置於櫃檯上之LG牌KG32
    0 型行動電話1 支（含門號0000000000號SIM 卡1 張）得手
    ，旋將該手機內SIM 卡丟棄在不詳地點。嗣於同年5 月7 日
    某時，持該手機至臺中市○區○○路四段234 號之「聯合通
    訊行」，售予不知情之黃惠珍。後甲○○於上開犯行遭警發
    覺前，向警方自首而接受裁判。
  (七)基於竊盜之犯意，於98年4 月底某日12時許，在臺中市○區
    ○○路一段35之13號「永和豆漿店」，趁辛○○疏於注意之
    際，徒手竊取辛○○所有置於店內之SAMSUNG 牌J208型行動
    電話1 支（含門號0000000000號SIM 卡1 張）得手，旋將該
    手機內SIM 卡丟棄在不詳地點。嗣於同年5 月1 日某時，持
    該手機至臺中市○區○○路四段375 號1 樓之「芊岳通訊行
    」，售予不知情之蕭弘岳。
  (八)基於竊盜之犯意，於98年4 月29日前某日18時許，在臺中市
    ○區○○路四段300 號「周記豆花店」，趁戊○○疏於注意
    之際，徒手竊取戊○○所有置於店內之SONY ERICSSON 牌K2
    00i 型行動電話1 支（含門號0000000000號SIM 卡1 張）得
    手，旋將該手機內SIM 卡丟棄在不詳地點。嗣於同月29日某
    時，持該手機至臺中市○區○○路一段4 之24號之「全通
    訊行」，售予不知情之王森俊。
  (九)基於竊盜之犯意，於98年4 月底某日23時許，在彰化縣員林
    鎮○○路○段52號2 樓「傳奇網咖」，趁店員卯○○疏於注
    意之際，徒手竊取卯○○所有置於櫃檯上之LG牌KF350 型行
    動電話1 支（含門號0000000000號SIM 卡1 張）得手，旋將
    該手機內SIM 卡丟棄在不詳地點。嗣於同月29日某時，持該
    手機至臺中市○區○○路一段4 之24號之「全通訊行」，
    售予不知情之王森俊。
  (十)基於竊盜之犯意，於98年5 月初某日4 時50分許，在臺中市
    北屯區○○街7 號之「北一旅社」，趁櫃檯人員寅○○暫時
    離開疏於注意之際，徒手竊取該旅社所有置於櫃檯抽屜內之
    現金8,500 元得手。嗣甲○○於上開犯行遭警發覺前，向警
    方自首而接受裁判。
  (十一)基於竊盜之犯意，於98年5 月初某日9 時許，在彰化縣溪湖
    鎮○○路157 之30號未○○住處，趁未○○外出工作，僅餘
    其在該址之際，徒手竊取未○○所有，掛在1 樓房間浴室門
    上褲子內之NOKIA 牌3110型行動電話1 支（含門號00000000
    00號SIM 卡1 張）得手，旋將該手機內SIM 卡丟棄在不詳地
    點。嗣於同月4 日某時，持該手機至彰化縣彰化市○○街92
    號之「寶諾通訊行」，售予不知情之林志郎。後甲○○於上
    開犯行遭警發覺前，向警方自首而接受裁判。
  (十二)基於竊盜之犯意，於98年5 月初某日10時許，在彰化縣溪湖
    鎮○○路○段256 巷43弄1 號午○○經營之小吃店麵攤，佯
    與午○○聊天，再趁午○○疏於注意之際，徒手竊取午○○
    所有置於麵攤架上零錢盒內之現金約600 元得手。嗣甲○○
    於上開犯行遭警發覺前，向警方自首而接受裁判。
  (十三)基於竊盜之犯意，於98年5 月初某日11時許，在彰化縣溪湖
    鎮○○路大突巷87號丁○○經營之「鴻興商店行」，趁丁○○疏於注意之際，徒手竊取丁○○所有置於櫃檯內之現金約
    3,000 元得手。嗣甲○○於上開犯行遭警發覺前，向警方自
    首而接受裁判。
  (十四)基於竊盜之犯意，於98年5 月初某日11時許，在彰化縣溪湖
    鎮○○路○段256 巷72號巳○○經營之雜貨店，佯與巳○○
    聊天，再趁巳○○如廁暫時離開之際，徒手竊取巳○○所有
    置於櫃檯內之皮包（含現金約1,500 元）得手，甲○○取出
    該現金約1,500 元後，旋將該皮包丟棄在不詳地點。嗣甲○○於上開犯行遭警發覺前，向警方自首而接受裁判。
  (十五)基於竊盜之犯意，於98年5 月初某日16時許，在彰化縣員林
    鎮○○路585 號「員林客運員林站」，趁站長辰○○疏於注
    意之際，徒手竊取辰○○所有置於辦公桌上之NOKIA 牌6233
    型行動電話1 支（含門號0000000000號SIM 卡1 張）得手，
    旋將該手機內SIM 卡丟棄在不詳地點。嗣於同月7 日某時，
    持該手機至臺中市○區○○路四段234 號之「聯合通訊行」
    ，售予不知情之黃惠珍。後甲○○於上開犯行遭警發覺前，
    向警方自首而接受裁判。
  (十六)基於竊盜之犯意，於98年5 月初某日18時許，在彰化縣溪湖
    鎮○○路一段216 號壬○○經營之「冬檳榔攤」，佯與壬○○聊天，再趁壬○○如廁暫時離開之際，徒手竊取壬○○
    所有置於櫃檯內之皮包（含現金約3,000 元）得手，甲○○
    取出該現金約3,000 元後，旋將該皮包丟棄在不詳地點。嗣
    甲○○於上開犯行遭警發覺前，向警方自首而接受裁判。
  (十七)基於竊盜之犯意，於98年5 月4 日16時許，在彰化縣溪湖鎮
    ○○路543 號「巴酷飲料店」，趁負責人子○○及庚○○疏
    於注意之際，徒手竊取子○○所有置於櫃檯上之SAMSUNG 牌
    E258型行動電話（含門號0000000000號SIM 卡1 張）及庚○○所有置於桌上之MOTOROLA牌W210型行動電話（含門號0000
    000000號SIM 卡1 張）各1 支得手，旋將上開手機內2 張SI
    M 卡丟棄在不詳地點。嗣於同日某時，持該手機至彰化縣彰
    化市○○街92號之「寶諾通訊行」，售予不知情之林志郎。
  (十八)基於竊盜之犯意，於98年5 月6 日21時35分許，在臺中市○
    區○○路一段35之12號「員林客運臺中站」，佯向站務員丑
    ○○表示欲搭車，再趁丑○○清洗廁所暫時離開之際，徒手
    竊取該客運站所有置於櫃檯抽屜內之現金5,132 元得手。嗣
    甲○○於上開犯行遭警發覺前，向警方自首而接受裁判。
二、案經臺中市警察局第一分局及第六分局報請臺灣臺中地方法
    院檢察署檢察官偵查起訴。
    理  由
一、按除被告所犯為死刑、無期徒刑、最輕本刑為3 年以上有期
    徒刑之罪或高等法院管轄第一審案件者外，於前條第1 項程
    序進行中，被告先就被訴事實為有罪之陳述時，審判長得告
    知被告簡式審判程序之旨，並聽取當事人、代理人、辯護人
    及輔佐人之意見後，裁定進行簡式審判程序，刑事訴訟法第
    273 條之1 第1 項定有明文。被告甲○○所犯係死刑、無期
    徒刑、最輕本刑為3 年以上有期徒刑以外之罪，其就被訴事
    實為有罪之陳述，且經告知被告簡式審判程序之旨，並聽取
    公訴人及被告之意見後，本院認為適宜而裁定進行簡式審判
    程序，合先敘明。
二、訊據被告於本院坦承上揭事實不諱，核與告訴人丙○○、乙○○、郭婉婷、申○○、己○○、癸○○、辛○○、戊○○
    、卯○○、寅○○、未○○、午○○、丁○○、巳○○、辰
    ○○、壬○○、子○○、庚○○及丑○○於警詢指述相符，
    並經證人王森俊、蕭弘岳、黃惠珍、林志郎及申○○於警詢
    證述屬實，復有中古手機賣方資料統計表、指認照片資料、
    讓渡書各2 份、顧客手機出售單7 份、通聯調閱查詢單10份
    及監視器翻拍照片6 張在卷可稽，足認被告自白與事實相符
    ，應可採信。綜上，本件事證明確，被告犯行，堪以認定。
三、核被告事實一(一)至(三)、(五)至(十四)、(十六)及(十七)所為，均係犯刑法第
    320 條第1 項之竊盜罪；事實一(四)所為，係犯同法第337 條
    之侵占離本人所持有之物罪；事實一(十五)及(十八)所為，均係犯同
    法第321 條第1 項第6 款之在車站竊盜罪。又其前因搶奪、
    竊盜及偽造文書等案件，經法院分別判處有期徒刑2 年、8
    月、3 月，嗣經裁定應執行有期徒刑2 年8 月確定，於95年
    5 月13日因假釋付保護管束期滿未經撤銷，視為執行完畢，
    有臺灣高等法院被告前案紀錄表在卷可稽。茲被告於有期徒
    刑執行完畢後，5 年內，再犯本件有期徒刑以上之罪，均為
    累犯，依刑法第47條第1 項規定，各加重其刑。被告於上開
    事實一(五)、(六)、(十)至(十六)及(十八)犯行未發覺前，主動向臺中市警
    察局第六分局自首犯罪，有臺中市警察局第六分局刑事案件
    報告書1 份附卷可參，應依刑法第62條前段規定，各減輕其
    刑。被告所犯如事實一(五)、(六)、(十)至(十六)及(十八)所示竊盜犯行之
    刑有加重及減輕，並依法先加後減。其所犯上開18罪間，犯
    意各別，行為互殊，應分論併罰。爰審酌被告甫因竊盜等案
    件執行完畢，年輕力壯，不思以勞力賺取金錢，侵占被害人
    申○○之手機及竊取被害人丙○○等人財物，造成被害人共
    18人受有損害，危害社會治安，及犯後坦承犯行等一切情狀
    ，各量處如主文所示之刑，並就竊盜犯行部分，諭知易科罰
    金之折算標準及定其應執行之刑；就侵占離本人所持有之物
    犯行部分，諭知易服勞役之折算標準。
四、末按依司法院大法官釋字第662 號解釋：「中華民國九十四
    年二月二日修正公布之現行刑法第四十一條第二項（現已修
    正，並移列同條第八項），關於數罪併罰，數宣告刑均得易
    科罰金，而定應執行刑之刑逾六個月者，排除適用同條第一
    項得易科罰金之規定部分，與憲法第二十三條規定有違，並
    與本院釋字第三六六號解釋意旨不符，應自本解釋公布之日
    起失其效力。」故對於數罪併罰，數宣告刑均得易科罰金，
    而定應執行之刑超過6 月之案件，依司法院大法官釋字第36
    6 號、662 號解釋意旨，仍得易科罰金。是本件被告所犯如
    事實一(一)、(二)、(五)至(十一)、(十五)、(十七)、(十八)所示各罪之法定本刑既
    均為最重本刑5 年以下有期徒刑之罪，且宣告刑亦均未逾有
    期徒刑6 月，則依司法院大法官釋字第36 6號、662 號解釋
    意旨，本件被告所定之應執行之刑縱逾6 月，亦應由本院依
    法諭知易科罰金之折算標準。另本件被告行為後，刑法第41
    條第2 項至第8 項，雖業於97年12月30日修正，經總統於98
    年1 月21日公布，並於同年9 月1 日施行。然因易科罰金、
    易服勞役之折算標準及其期限涉及裁量權之行使，屬於科刑
    規範事項，其折算標準於裁判時並應於主文內諭知，與一般
    純屬執行之程序有別，而有關易服社會勞動折算標準為6 小
    時折算1 日，期限為最長1 年，修正後刑法第41條第2 項、
    第3 項、第5 項已定有明文，其標準係屬固定，並不涉及法
    院裁量權之行使，亦非屬科刑規範事項，且依新修正之刑事
    訴訟法第479 條第2 項規定，可知該易服社會勞動乃係屬執
    行檢察官之權限，另刑事訴訟法第309 條關於有罪判決書之
    主文記載事項之規定，亦未因上揭刑法第41條第2 項增訂易
    服社會勞動之規定而配合同時修正諭知易服社會勞動之折算
    標準，自無須再於主文中另諭知易服社會勞動之折算標準，
    附此敘明。
據上論斷，應依刑事訴訟法第273 條之1 第1 項、第284 條之1
、第299 條第1 項前段，刑法第320 條第1 項、第337 條、第32
1 條第1 項第6 款、第47條第1 項、第62條前段、第41條第1 項
前段、第42條第3 項前段、第51條第5 款、第6 款，刑法施行法
第1 條之1 ，判決如主文。
本案經檢察官陳永豐到庭執行職務
中    華    民    國    98    年    10    月    30    日
                  刑事第十二庭  法  官  柯志民
上正本證明與原本無異。
如不服本判決，應於收受送達後10日內向本院提出上訴書狀（應
敘述具體理由並附繕本）。
上訴書狀如未敘述理由，應於上訴期間屆滿後20日內補提理由書
於本院。
                                書記官  賴亮蓉
中    華    民    國    98    年    10    月    30    日
附表：
┌──┬──────┬────────────────────┐
│編號│    事實    │            所犯罪名及處刑              │
├──┼──────┼────────────────────┤
│ 01 │詳如事實一(一)│甲○○竊盜，累犯，處有期徒刑月，如易科│
│    │            │罰金，以新臺幣壹仟元折算壹日。          │
├──┼──────┼────────────────────┤
│ 02 │詳如事實一(二)│甲○○竊盜，累犯，處有期徒刑月，如易科│
│    │            │罰金，以新臺幣壹仟元折算壹日。          │
├──┼──────┼────────────────────┤
│ 03 │詳如事實一(三)│甲○○竊盜，累犯，處拘役拾日，如易科罰│
│    │            │金，以新臺幣壹仟元折算壹日。            │
├──┼──────┼────────────────────┤
│ 04 │詳如事實一(四)│甲○○意圖為自己不法之所有，而侵占離本人│
│    │            │所持有之物，累犯，處罰金新臺幣壹萬元，如│
│    │            │易服勞役，以新臺幣壹仟元折算壹日。      │
├──┼──────┼────────────────────┤
│ 05 │詳如事實一(五)│甲○○竊盜，累犯，處有期徒刑貳月，如易科│
│    │            │罰金，以新臺幣壹仟元折算壹日。          │
├──┼──────┼────────────────────┤
│ 06 │詳如事實一(六)│甲○○竊盜，累犯，處有期徒刑貳月，如易科│
│    │            │罰金，以新臺幣壹仟元折算壹日。          │
├──┼──────┼────────────────────┤
│ 07 │詳如事實一(七)│甲○○竊盜，累犯，處有期徒刑月，如易科│
│    │            │罰金，以新臺幣壹仟元折算壹日。          │
├──┼──────┼────────────────────┤
│ 08 │詳如事實一(八)│甲○○竊盜，累犯，處有期徒刑月，如易科│
│    │            │罰金，以新臺幣壹仟元折算壹日。          │
├──┼──────┼────────────────────┤
│ 09 │詳如事實一(九)│甲○○竊盜，累犯，處有期徒刑月，如易科│
│    │            │罰金，以新臺幣壹仟元折算壹日。          │
├──┼──────┼────────────────────┤
│ 10 │詳如事實一(十)│甲○○竊盜，累犯，處有期徒刑貳月，如易科│
│    │            │罰金，以新臺幣壹仟元折算壹日。          │
├──┼──────┼────────────────────┤
│ 11 │詳如事實一(十一)│甲○○竊盜，累犯，處有期徒刑貳月，如易科│
│    │            │罰金，以新臺幣壹仟元折算壹日。          │
├──┼──────┼────────────────────┤
│ 12 │詳如事實一(十二)│甲○○竊盜，累犯，處拘役伍拾日，如易科罰│
│    │            │金，以新臺幣壹仟元折算壹日。            │
├──┼──────┼────────────────────┤
│ 13 │詳如事實一(十三)│甲○○竊盜，累犯，處拘役拾日，如易科罰│
│    │            │金，以新臺幣壹仟元折算壹日。            │
├──┼──────┼────────────────────┤
│ 14 │詳如事實一(十四)│甲○○竊盜，累犯，處拘役貳拾日，如易科罰│
│    │            │金，以新臺幣壹仟元折算壹日。            │
├──┼──────┼────────────────────┤
│ 15 │詳如事實一(十五)│甲○○在車站竊盜，累犯，處有期徒刑肆月，│
│    │            │如易科罰金，以新臺幣壹仟元折算壹日。    │
├──┼──────┼────────────────────┤
│ 16 │詳如事實一(十六)│甲○○竊盜，累犯，處拘役拾日，如易科罰│
│    │            │金，以新臺幣壹仟元折算壹日。            │
├──┼──────┼────────────────────┤
│ 17 │詳如事實一(十七)│甲○○竊盜，累犯，處有期徒刑月，如易科│
│    │            │罰金，以新臺幣壹仟元折算壹日。          │
├──┼──────┼────────────────────┤
│ 18 │詳如事實一(十八)│甲○○在車站竊盜，累犯，處有期徒刑肆月，│
│    │            │，如易科罰金，以新臺幣壹仟元折算壹日。  │
└──┴──────┴────────────────────┘
附錄本案論罪科刑法條全文：
刑法第320條
意圖為自己或第三人不法之所有，而竊取他人之動產者，為竊盜
罪，處五年以下有期徒刑、拘役或五百元以下罰金。
意圖為自己或第三人不法之利益，而竊佔他人之不動產者，依前
項之規定處斷。
前二項之未遂犯罰之。
刑法第321條
犯竊盜罪而有左列情形之一者，處六月以上、五年以下有期徒刑
：
一  於夜間侵入住宅或有人居住之建築物、船艦或隱匿其內而犯
    之者。
二  毀越門扇、牆垣或其他安全設備而犯之者。
三  攜帶兇器而犯之者。
四  結夥三人以上而犯之者。
五  乘火災、水災或其他災害之際而犯之者。
六  在車站或埠頭而犯之者。
前項之未遂犯罰之。
刑法第337條
意圖為自己或第三人不法之所有，而侵占遺失物、漂流物或其他
離本人所持有之物者，處五百元以下罰金。


司法院資訊處製作；財團法人民間司法改革基金會備份。
